臺灣臺南地方法院臺南簡易庭民事判決
109年度南簡字第1644號
原      告  吳權霖
被      告  （不詳）
上列當事人間請求侵權行為損害賠償事件，本院判決如下：
   主    文
原告之訴駁回。
訴訟費用新臺幣貳仟壹佰元由原告負擔。
   理    由
一、原告起訴主張：被告於民國109年10月30日凌晨6時30分左右
    、109年10月31日凌晨6時30分左右、109年11月3日凌晨2時5
    分左右，先後三次撥打110向報案中心檢舉原告汽車違停於
    「北區公園路786號騎樓」，惟該騎樓為原告家門口，原告
    在此停車已有20年之久，未有擋道之情事，被告刻意選在正
    當一般人熟睡的凌晨時間檢舉，其用意很明顯，想藉此造成
    原告之恐懼，打擊原告之精神。事實上，原告也因此產生心
    理惶恐，不知得罪了誰，晚上也無法入睡，常常驚醒，被告
    此舉已使原告精神及身體健康嚴重受損，上班精神恍惚，影
    響年度考績及業績，原告也因此就醫，靠藥物輔助才能入睡
    。爰依民法第195條第1項之規定，對被告請求賠償精神、身
    體健康之損害賠償。並聲明：被告應給付原告20萬元。
二、按原告之訴，依其所訴之事實，在法律上顯無理由者，法院
    得不經言詞辯論，逕以判決駁回之；簡易訴訟程序，除本章
    別有規定外，仍適用第一章通常訴訟程序之規定，民事訴訟
    法第249條第2項、第436條第2項分別定有明文。所謂原告之
    訴，依其所訴之事實，在法律上顯無理由者，係指依原告於
    訴狀內記載之事實觀之，在法律上顯然不能獲得勝訴之判決
    者而言（最高法院109年度台上字第1074號、108年度台上字
    第1225號、107年度台上字第1662號判決意旨參照）。再按
    損害賠償之債，以有損害之發生及有責任原因之事實，並二
    者之間，有相當因果關係為成立要件。故原告所主張損害賠
    償之債，如不合於此項成立要件者，即難謂有損害賠償請求
    權存在（最高法院48年台上字第481號判決意旨參照）。再
    對於違反本條例之行為者，民眾得敘明違規事實或檢具違規
    證據資料，向公路主管或警察機關檢舉，經查證屬實者，應
    即舉發。但行為終了日起逾七日之檢舉，不予舉發。道路交
    通管理處罰條例第7條之1定有明文。可知取締交通違規乃係
    公路主管或警察機關對於公共職務之執行，其目的在於公益
    之維護，一般民眾之檢舉僅係促使國家機關職權之發動而已
    ，尚須由公路主管或警察機關就檢舉之違規行為，依職權查
    核認定屬實後，始能開單予以舉發裁罰，則在一般情形上，
    縱有民眾檢舉，客觀上並不必皆發生遭舉發裁罰之結果，自
    難認民眾之檢舉行為與遭舉發裁罰之結果間有何相當因果關
    係存在。
三、本件原告主張經人三次檢舉交通違規而遭警方製單開罰，以
    及原告因而就醫服藥輔助入睡之情，固據提出長榮健保藥局
    藥袋為證，惟依上開說明，舉發通知單乃係警方經查核檢舉
    之違規行為認定屬實後，始予製單舉發，是原告遭警方舉發
    開罰之結果，與檢舉人之檢舉行為間並無相當因果關係，且
    檢舉人既係依道路交通管理處罰條例第7條之1規定檢舉，尚
    非於法無據，倘原告若認自己在自家騎樓停放汽車無違規行
    為，自應依法對舉發單提出異議或行政訴訟以求救濟，更難
    認原告心理惶恐，無法入睡，需就醫服藥輔助入睡之情形，
    與檢舉人之檢舉行為間有何相當因果關係。因此，原告所主
    張損害賠償之債，既不合「相當因果關係」此項成立要件，
    即難謂其對於檢舉人有損害賠償請求權存在，所為請求於法
    律上顯無理由，本院爰不經言詞辯論逕以判決駁回之。至原
    告請求本院向110報案中心調閱檢舉人姓名、電話及地址部
    分，自無必要，應予敘明。
四、據上論結，本件原告之訴顯無理由，依民事訴訟法第436條
    第2項、第249條第2項、第78條，判決如主文。
中　　華　　民　　國　　109 　年　　12　　月　　31　　日
　　　　　     　臺南簡易庭　法　官  張家瑛
以上正本係照原本作成。
如對本判決上訴，須於判決送達後20日內向本院提出上訴狀。如
委任律師提起上訴者，應一併繳納上訴審裁判費。
中　　華　　民　　國　　109 　年　　12　　月　　31　　日
                                書記官  陳雅婷